【裁判字號】    90,上易,2555
【裁判日期】    900725
【裁判案由】    違反著作權法
【裁判全文】
臺灣高等法院刑事判決                  九十年度上易字第二五五五號
    上  訴  人  臺灣板橋地方法院檢察署檢察官
    被      告  甲○○
右上訴人因被告違反著作權法案件，不服臺灣板橋地方法院九十年度易字第二０六六
號，中華民國九十年六月十四日第一審判決（起訴案號：臺灣板橋地方法院檢察署九
十年度偵字第三一二八號）提起上訴，本院判決如左：
    主      文
原判決撤銷，發回台灣板橋地方法院。
    理      由
一、公訴意旨略以：甲○○明知歌星江蕙等人所灌錄之「心愛啦！再會無緣的人」、
    「鼓聲若響」、「飛龍在天」、「自由自在」歌曲為大信唱片股分有限公司（以
    下簡稱大信公司）享有著作財產權之錄音著作，亦明知年籍姓名不詳之「張姓」
    男子所交付之ＣＤ均係由不詳人士未經大信公司授權或同意，擅自重製該公司享
    有著作財產權之ＣＤ，竟與該張姓男子共同意圖散布，於民國九十年二月四日以
    日薪新台幣（下同）五百元代價受雇於張姓男子，在台北縣林口鄉○○路竹林山
寺廣場前該男子所擺設之攤位上，陳列此等侵害著作權之ＣＤ，並以每片一百元
    之價格出售予不特定之顧客；旋於同日晚間七時許在上址當場為警查獲，並扣得
    盜版ＣＤ共十二片。因認被告甲○○犯有著作權法第九十三條第三款之以第八十
    七條第二款方法侵害他人之著作權罪嫌云云。
二、原判決諭知公訴不受理之判決，固非無見，惟查本件告訴人大信唱片股份有限公
    司於九十年二月四日，已書立告訴狀，台灣板橋地方法院檢察署告訴被告違反著
    作權法罪嫌，並委任賴瑞龍為告訴代理人，且提出於台北縣警察局新莊分局，並
    在該分局林口分駐所接受訊問及提出告訴，此有偵查卷附之告訴狀、委任狀影本
    各一份及偵訊筆錄可稽，雖告訴狀及委任狀影本上所蓋之「大信唱片股份有限公
    司」、「歐政杉」（代表人）及「賴瑞龍」之印文有模糊不清之情形，但告訴人
    既已委任代理人賴瑞龍提出告訴，並於警訊中製作告訴筆錄，則告訴代理人賴瑞
    龍之告訴，是否確經授權，與其是否合法告訴有關，自應查明，又告訴狀與委任
    狀影本上之印文不清，是否屬可補正之事實，亦應究明，原判決未經任何調查即
    逕認告訴狀及委任狀影本上之印文不明，為告訴不合法，而為不受理之判決，自
    有未當，檢察官上訴意旨執此指摘原判決不當，為有理由，應由本院予以撤銷發
    回，並不經言詞辯論為之。
據上論斷，應依刑事訴訟法第三百六十九條第一項但書、第三百七十二條，判決如主
文。
中     華     民     國     九十    年       七       月     二十五     日
                             臺灣高等法院刑事第十五庭
                                 審判長法  官  房  阿  生
                                       法  官  雷  元  結
                                       法  官  鄧  振  球
右正本證明與原本無異。
不得上訴。
                                       書記官  李  麗  花
中     華     民     國     九十    年       七       月     二十六     日


司法院資訊處製作；財團法人民間司法改革基金會備份。
